BELLA SETYOWATI

PROGRAMMER



PENDIDIKAN

SMK Negeri 6 Malang 2015 - 2018 Rekayasa Perangkat Lunak - Nilai Akhir: 75

Politeknik Negeri Malang 2018 - 2022 D-IV Teknik Informatika - IPK: 3.79 Mata Kuliah:

- Desain Dan Pemrograman Web
- Basis Data
- Pemrograman Web Lanjut
- Pemrograman Mobile
- Pemrograman Berbasis Framework

TENTANG SAYA

Seorang lulusan baru dari Politeknik Negeri Malang yang memiliki ketertarikan bekerja di pengembangan website. Memiliki pengalaman dalam pembuatan website dengan framework Laravel dan Codelgniter serta merupakan individu yang adaptif dalam lingkungan kerja, disiplin dan mampu bekerja dalam tim. Terbiasa menggunakan aplikasi code editor seperti Visual Studio Code dan memahami kontrol sistem pada GIT.

KONTAK

Malang, Indonesia

+62 83857060978

bella.setyowati99@gmail.com

PENGALAMAN KERJA

Asisten Manajer (Internship) 7/2016 - 12/2016 CV. Masulum Media Network

- Membuat konten website menggunakan SEO tools sesuai dengan keyword yang sudah ditentukan sejumlah 25 - 30 konten per hari.
- Me-monetize website pada tiga broker dengan jumlah 25 - 30 website per hari.
- Menulis pemasukan dan pengeluaran perusahaan.

Back-End Developer (Internship) 6/2021 - 8/2021

CV. Kadang Koding Indonesia

 Membuat web katalog menggunakan framework laravel.

KEAHLIAN

Softskill

- Kerjasama Tim
- Disiplin
- Teliti

Hardskill

- Menguasai Framework Laravel, Codelgniter
- Menguasai Java, HTML, PHP
- Paham kontrol sistem GIT

Bahasa

- Indonesia
- Inggris